【裁判字號】    92,交聲,289
【裁判日期】    920704
【裁判案由】    聲明異議
【裁判全文】
臺灣高雄地方法院刑事裁定                        九十二年度交聲字第二八九號
    原處分機關  交通部公路總局高雄區監理所旗山監理站
    受處分人即  甲○○
    異  議  人
右列受處分人即異議人因違反道路交通管理處罰條例案件，對於交通部公路局旗山監
理站九十二年五月二十七日所為之處分（原處分：旗監違字第裁八五─Ｖ00000
000號）聲明異議，本院裁定如左：
    主  文
異議駁回。
    理  由
一、異議意旨略以：異議人甲○○係車牌號碼Ｅ８─６４５１號自小客車車主，然異
    議人所有上開自小客車於民國九十一年十二月二十一日之一星期內，均未行經屏
    東縣高樹鄉○○路，為何接獲該車有在南興路闖紅燈及拒絕停車受檢違規事項之
    罰單，且無任何證據或照片證明異議人所有之上開自小客車有於九十一年十二月
    二十一日下午二時五十分許，在屏東縣高樹鄉○○路與雙興路口違規之行為，並
    罰單上亦未有簽字。爰於法定期間內對前開處分聲明異議，請求撤銷原處分。
二、按汽車駕駛人，行經有燈光號誌管制之交岔路口闖紅燈者，處新台幣一千八百元
    以上五千四百元以下罰緩；汽車駕駛人，駕駛汽車有違反本條例之行為，經交通
    勤務警察或依法令執行交通稽查任務人員制止時，不聽制止或拒絕停車接受稽查
    而逃逸者，除按各該條規定處罰外，處新台幣三千元以上六千元以下罰鍰。道路
    交通管理處罰條例第五十三條及第六十條第一項分別定有明文。
三、經查：本件異議人甲○○所有車牌號碼Ｅ８─６４５１號自小客車，於九十一年
    十二月二十二日（屏東縣警察局舉發違反道路交通管理事件通知單及交通部公路
    總局旗山監理站違反道路交通管理事件裁決書，均誤載為二十一日）下午二時五
    十分許，行經屏東縣高樹鄉○○路與雙興路交岔路口時，當時號誌係紅燈，而有
    闖越紅燈之行為，經警見狀攔停制止，拒絕停車接受稽查，仍加速逃逸等情，業
    據證人即當時取締員警賴明正到庭證述：本件違規時間應係於九十一年十二月二
    十二日下午二時五十分許，伊誤載為二十一日，當時伊係與屏東縣警察局里港分
    局泰山派出所所長，在屏東縣高樹鄉○○路與雙興路、及南興路與慈新路口後執
    行交整勤務，伊等所在位置可見上開二路口之情形，於是（二十二）日下午二時
  五十分許，見有一部藍色自小客先闖越南興路與雙興路之紅燈燈號，再闖越南興
    路與慈新路之紅燈燈號，伊見狀即上前以指揮棒示意該自小客車停車，但該自小
    客車卻不停車並加速逃逸，伊即記下該自小客車車牌號碼Ｅ８─６４５１號，再
    經查詢該車牌號碼之資料，而依法逕行舉發，又伊所記之車號並與伊所長所記之
    車號經核對相同，始為逕行舉發，所以不可能有誤記之情形，且伊如沒有確定的
    話，就不會去開該罰單等語，而證人賴明正僅係執勤員警與異議人素昧平生，並
    目睹及欲攔阻取締異議人所有上開自小客車違規之情事，是自無誤記之可能，亦
    無誣指異議人之必要。此外，復有屏東縣警察局舉發違反道路交通管理事件通知
    單及交通部公路總局旗山監理站違反道路交通管理事件裁決書各二紙在卷可稽。
    準此，異議人所有車牌號碼Ｅ８─６４５１號自小客車，確有於九十一年十二月
    二十二日下午二時五十分許，行經屏東縣高樹鄉○○路與雙興路有燈光號誌管制
    之交岔路口，闖越紅燈，並經警攔阻制止，拒絕停車接受稽查等情，足堪認定。
    從而，異議人空言否認，辯稱上情，委無足採。綜上所述，原處分機關據以援引
    上開規定，裁處如原裁決書所示，核無不當。本件異議為無理由，應予駁回。
四、據上論斷，應依道路交通案件處理辦法第十九條，裁定如主文。
中      華      民      國        九十二    年      七    月      四    日
                                  臺灣高雄地方法院刑事交通法庭
                                      法  官  洪榮家
右正本證明與原本無異。
如不服本裁定，應於裁定送達後五日內，向本院提出抗告狀。
                                      書記官  陳寰瑛
中      華      民      國        九十二    年      七    月      四    日


司法院資訊處製作；財團法人民間司法改革基金會備份。
